# 中外合资企业外方股东投入股本与借入债务

提问人：yqlu6 时间：2012-09-13 21:38:16
拟成立一家中外合资企业，投资总额人民币 3 亿元，注册资本 1 亿元，外方占80%，中方占20%，问题：
1. 外方股东在投入股本到合资公司前，合资公司可否先从外方股东处按“投注差”借入债务？还是说只能等其注册资本全部到位后才能向其借外债？
2. 在上述（外方占80%，中方占20%）股权结构下，合资公司可向外方股东借多大比例的外债？比如上述情况下，“投注差”是 2 个亿，是否可以全部从外方股东处借呢？还是最多只能借1.6个亿（ 2 亿*80%）？
不胜感激！

回答人：chenyiwei
1 、根据国家外汇管理局《关于进一步明确和规范部分资本项目外汇业务管理有关问题的通知》（汇发[2011]45号）第二条第（一）
项规定：“外商投资企业对外借款，其外方股东出资须按期足额到位，其实际可对外借款额度按政策规定的借款额度上限乘以外方股东出资到位比例进行计算。” 2、根据“投注差”管理原则，外商投资企业举借的中长期外债累计发生额和短期外债余额之和严格控制在审批部门批准的项目投资总额和注册资本之间的差额以内。因此在可以对外举债的前提下，可举借外债的额度并不需要乘以外方股权比例。